# 陈版请进：会员权益是否需要考虑可变对价

提问人：kingsen307 时间：2020-08-31 14:49:00
陈老师 您好！新收入准则 对可变对价进行了定义，按照相关表述，针对充值会员后享受的权益部分是否需要考虑对相应的合同价格（会员费）进行调整呢？举例：假定充值某平台会员享受返现权益，但是必须在消费后才能实现，例如充值 1000 元，成为平台会员后，该会员在平台上购买的任何商品可以享受返现10-100元不等，请问平台收到该 1000 元会员费后，是否需要考虑会员权益对合同价格即 1000 元会员收入的影响呢？如果需要，该如何考虑这个影响的最佳估计数呢？

回答人：chenyiwei
这种情况涉及到对收入金额的调整，但不是可变对价。需要考虑以下问题：
1 、该平台的收入确认应采用总额法还是净额法；
2 、返现是直接返还现金，还是返还消费额度（不可提现），如果是返还消费额度，则其公允价值如何确定。
在此基础上确定向客户销售商品的实际售价（返现需抵减收入金额），作为计量收入的基础。